【裁判字號】    97,交簡上,277
【裁判日期】    971128
【裁判案由】    過失傷害
【裁判全文】
臺灣桃園地方法院刑事判決           97年度交簡上字第277號
上  訴  人  臺灣桃園地方法院檢察署檢察官
被      告  乙○○
上列被告因過失傷害案件，上訴人不服本院民國九十七年七月三
十一日九十七年度壢交簡字第一一一一號第一審判決（聲請簡易
判決處刑案號：九十七年度偵字第二二五二號），提起上訴，本
院管轄之第二審合議庭判決如下：
    主  文
上訴駁回。
乙○○緩刑貳年。
    事  實
一、乙○○於民國九十六年十月三日上午七時四十五分許，駕駛
    所有車號ＬＰ－六九四一號自用小客車，沿桃園縣楊梅鎮○
    ○○街旁產業道路往新梅五街方向行駛，行經該產業道路與
    新梅五街（新梅五街六十五號旁）路口時，本應注意車前狀
    況並隨時採取必要安全措施，及轉彎車應讓直行車先行，且
    依當時天候晴，日間自然光線，柏油路面乾燥、無缺陷、無
    障礙物，視距良好，並無不能注意之情事，竟疏未注意車前
    狀況並隨時採取必要安全措施，及轉彎車應讓直行車先行，
    即貿然左轉，適有甲○○騎乘所有車牌號碼Ｆ三Ｂ－五二六
    號重型機車，沿新梅五街往楊新路方向行駛而來，因而與甲
    ○○之機車發生碰撞，造成甲○○人車倒地，並致甲○○受
    有頭部外傷合併腦震盪、頸椎受傷及背部鈍挫傷合併尾椎骨
    折、第五腰椎椎弓骨折等傷害。嗣經警據報前往現場處理，
    乙○○於肇事後尚未被有偵查犯罪職權之公務員發覺前，向
    前往車禍現場處理之警員馮理澤自首肇事，並接受裁判。
二、案經甲○○訴由桃園縣政府警察局楊梅分局報請臺灣桃園地
    方法院檢察署檢察官偵查後聲請以簡易判決處刑。
    理  由
一、按傳聞法則之重要理論依據，在於傳聞證據未經當事人之反
    對詰問予以核實，乃予排斥，惟若當事人已放棄對原供述人
    之反對詰問權，於法院審判時表明同意該等傳聞證據可作為
    證據，基於證據資料愈豐富，愈有助於真實發現之理念，並
    貫徹刑事訴訟法修法加重當事人進行主義之精神，確認當事
    人對於證據能力有處分權之制度，傳聞證據經當事人同意做
    為證據，法院認為適當者，亦得為證據。另當事人於調查證
    據時，對於傳聞證據表示「沒有意見」，而未於言詞辯論終
    結前聲明異議，應視為已有將該等傳聞證據採為證據之同意
    ，此刑事訴訟法第一百五十九條之五定有明文。本案被告於
    本院審理程序中已表示對卷內人證、書證、物證之證據能力
    均無意見，本院審理時，被告對被告以外之人於審判外之陳
    述之證據能力並未表示意見，迄本院言詞辯論終結前，被告
    亦未爭執本案證據之證據能力，依刑事訴訟法第一百五十九
    條之五第二項之規定，應視為被告已同意本案相關之傳聞證
    據均可做為證據，本院斟酌本案卷內之證據並非非法取得，
    亦無證明力明顯過低之情形，且經本院於審判期日依法進行
    證據之調查、辯論，被告於訴訟上之程序權，已受保障，前
    揭各該證據，均得採為證據。
二、上揭犯罪事實，業據被告乙○○坦承不諱（見本院卷第二十
    頁），並經證人即被害人甲○○、警員馮理澤證述詳實（見
    臺灣桃園地方法院檢察署九十七年度偵字第二二五二號卷第
    十一頁至第十三頁、第三十二頁至第三十三頁、本院九十七
    年度壢交簡字第一一一一號卷第五十七頁至第五十九頁），
    復有道路交通事故現場圖、道路交通事故現場調查表（一）
    （二）、怡仁綜合醫院診斷證明書、桃園縣政府警察局道路
    交通事故照片七張、桃園縣政府警察局道路交通事故肇事人
    自首情形紀錄表等在卷可稽（見上開偵卷第十七頁至第十九
    頁、第二十四頁至第二十九頁、本院九十七年度壢交簡字第
    一一一一號卷第六十二頁），足認被告上揭任意性自白與事
    實相符，堪以採信，本案事證明確，被告犯行，洵堪認定，
    應依法論科。
三、核被告所為，係犯刑法第二百八十四條第一項前段之過失傷
    害罪。又被告於車禍發生後隨即向前來處理車禍事宜之警員
    馮理澤自首坦承肇事，接受裁判，此經證人馮理澤於本院簡
    易庭調查中證述明確，復有桃園縣政府警察局道路交通事故
    肇事人自首情形紀錄表一紙在卷可證，係對於未經發覺之罪
    自首而受裁判，爰依刑法第六十二條前段之規定，減輕其刑
    。原審經審理結果，認被告事證明確，因而適用刑法第二百
    八十四條第一項前段、第六十二條前段（原審判決漏未援引
    ，爰以補充）、第四十一條第一項前段及刑法施行法第一條
    之一第一項、第二項前段，並審酌被告因駕車不慎，致告訴
    人甲○○受有上開傷害結果，所生損害非輕，且迄今並未與
    告訴人童毓達成民事上和解，暨被告素行、生活狀況、犯罪
    後態度等一切情狀，量處被告拘役五十日，並諭知易科罰金
    之折算標準，其認事用法尚無違誤，量刑應屬允當。
四、檢察官循告訴人甲○○之請求上訴，上訴意旨略以：被告犯
    後態度顯然不佳，且未為任何賠償，亦未向告訴人道歉，原
    審量處拘役五十日，量刑過輕顯然不當等語。惟按法官於有
    罪判決中，究應如何量處罪刑，均為實體法賦予審理法官刑
    罰之裁量權事項，法官行使此項裁量權，自得依據個案情節
    ，參諸刑法第五十七條所定各款犯罪情狀之規定，於該法定
    刑度範圍內，基於合義務性之裁量，量處被告罪刑。質言之
    ，法官為此量刑之裁量權時，除不得逾越法定刑或法定要件
    外，尚應符合法規範之體系及目的，遵守一般有效之經驗及
    論理法則等法原則，亦即應兼顧裁量之外部及內部性，如非
    顯然有裁量逾越或裁量濫用之違法情事，自不得任意指摘為
    違法（最高法院八十年台非字第四七三號、七十五年台上字
    第七○三三號、七十二年台上字第六六九六號、七十二年台
    上字第三六四七號判例意旨可資參照）。關於量刑之裁量權
    ，乃憲法所保障法官獨立審判之核心，法院行使此項裁量權
    ，亦非得以任意或自由為之，仍應受一般法律原理原則之拘
    束，即仍須符合法律授權之目的、法律秩序之理念、國民法
    律感情及一般合法有效之慣例等規範，尤其應遵守比例原則
    及平等原則之意旨，否則即可能構成裁量濫用之違法（最高
    法院八十六年度台上字第七六五五號判決意旨亦可參照）。
    亦即如非有裁量逾越或裁量濫用之明顯違法情事，自不得擅
    加指摘其違法或不當，即使上級法院對下級法院裁量權之審
    查，亦應同此標準，此不僅在保障法官不受任何制度外之不
    當干涉，更保障法官不受制度內的異質干涉，此方符憲法第
    八十條所宣示獨立審判之真義。查原審判決於量刑時，已審
    酌被告因駕車不慎，致告訴人甲○○受有上開傷害，且迄今
    並未與告訴人童毓達成民事上和解，暨被告素行、生活狀況
    、犯罪後態度等一切情狀，量處被告拘役五十日，如易科罰
    金，以新臺幣一千元折算一日。其刑罰裁量權之行使實無違
    法不當之處，本件上訴並無理由，應予駁回。
五、末查，被告前未曾因故意犯罪受有期徒刑以上刑之宣告，此
    有臺灣高等法院被告前案紀錄表一份在卷可按，其因一時失
    慮，駕駛車輛肇事，然於本院審理時已與告訴人於中壢簡易
    庭以新臺幣四十萬元成立和解，並製作民事和解筆錄，以賠
    償告訴人所受損害一情，業據告訴人甲○○於本院審理時陳
    述無誤（見本院卷第二十八頁），並有和解筆錄一份在卷可
    稽，是被告雖因一時駕駛交通工具失慎，造成本件車禍肇事
    ，然其事後坦承犯行，並與告訴人達成和解，信其經此偵審
    程序及刑之宣告後，自當知所警惕，應無再犯之虞，本院因
    認前開所宣告之刑，以暫不執行為適當，爰併宣告緩刑二年
    ，以啟自新。
據上論斷，應依刑事訴訟法第四百五十五條之一第一項、第三項
、第三百六十八條，刑法第七十四條第一項第一款，判決如主文
。
本案經檢察官陳國安到庭執行職務。
中    華    民    國    97    年    11    月    28    日
                  刑事第九庭 審判長  法  官  吳為平
                                     法  官  胡芷瑜
                                     法  官  林玉蕙
以上正本證明與原本無異。
本件不得上訴。
                                     書記官  魏里安
中    華    民    國    97    年    11    月    28    日


司法院資訊處製作；財團法人民間司法改革基金會備份。
